【裁判字號】    97,訴緝,32
【裁判日期】    980108
【裁判案由】    偽造有價證券等
【裁判全文】
臺灣臺北地方法院刑事判決              97年度訴緝字第32號
公  訴  人  臺灣臺北地方法院檢察署檢察官
被      告  丙○○
指定辯護人  本院公設辯護人乙○○
上列被告因偽造有價證券等案件，經檢察官提起公訴（82年度偵
字第25772號、82年度偵字第27761號、83年度偵字第449號），
本院判決如下：
    主  文
丙○○共同意圖連續供行使之用，而偽造有價證券，累犯，處有
期徒刑年貳月，附表一各帳戶偽造之支票、印章、印文、簽名
、變造之身分證影本；附表二各帳戶偽造之印章、印文、簽名、
變造之身分證影本；附表四、五、六、七之物均沒收。
    犯罪事實
一、丙○○前於民國65年因偽造有價證券案件，經臺灣臺中地方
    法院65年訴緝字第208號判處有期徒刑4年確定，發監執行後
    假釋付保護管束，復經撤銷假釋，應執行殘刑有期徒刑2年8
    月25日（上稱甲罪）；72年間因詐欺案件，經臺灣高雄地方
    法院72年易緝字第113號判處有期徒刑2年（上稱乙罪）；因
    竊盜案件經臺灣臺中地方法院72年易字第1883號判處有期徒
    刑6月（上稱丙罪）；74年間因偽造有價證券經臺灣高等法
    院臺中分院73年上更一字第218號判處有期徒刑3年（上稱丁
    罪）；上開甲、乙、丙三罪，應執行有期徒刑4年12月25日
    ；又上開乙、丙、丁三罪於77年5月24日再經臺灣高等法院
    臺中分院77年聲減字3416號裁定各減為有期徒刑1年、3月、
    1年6月，並定應執行刑2年6月；嗣上開甲、乙、丙、丁四罪
    定應執行刑5年2月，於76年7月29日因縮短刑期假釋出監，
    於79年10月15日縮刑期滿，未經撤銷假釋，其未執行之刑，
    以已執行論。詎仍不知悔改，與施榮華（已審結）、陳啟文
    （已審結）、曾中副（已審結）及真實姓名年籍不詳、綽號
    「金仔」（死亡）之成年男子基於共同意圖販賣人頭支票圖
    利之概括犯意聯絡，由丙○○自民國81年初起與陳明秋（已
    審結）共同虛設「良宛商行」，復由丙○○於82年5月間與
    施榮華、曾中副共同在臺中市○○○街開設「普獅服飾精品
    店」（下稱普獅精品店），以陳明獅（已審結）為名義上負
    責人，並由簡明隆（已審結）、陳啟文、曾中副及綽號「金
    仔」等人提供照片交予丙○○，由丙○○自己（有關邱隆泉
    部分）或曾中副（陳達煌部分），或交予陳明秋以每張新台
    幣（下同）3萬元之代價，在不詳地點變造造如附表一所示
    「邱隆泉」等11人之身分證；丙○○與施榮華並分別或共同
    偽刻上開附表一所示「邱隆泉」等人之印章，由簡明隆、丙
    ○○、陳啟文、曾中副及綽號「金仔」等人至附表一、二所
    列之行庫，連續偽造如附表一、附表二所示開戶人之署押、
    印文，以偽造支票存款開戶申請書、支票存款往來約定書、
    印鑑卡之私文書，足生損害於各該行庫對於支票存款戶、活
    期儲蓄存款戶管理之正確性、戶政機關對於國民身分證核發
    之正確性及附表一、二「邱隆泉」等人，致各該行庫陷於錯
    誤，准予請領支票或開設活期存款戶，另陳明獅亦提供其本
    人名義予丙○○、施榮華二人共同至附表三所列之行庫開立
    支票存款帳戶請領支票供丙○○、施榮華使用。施榮華、丙
    ○○取得附表一所示支票後，即提供資金並連續予以偽造內
    容，或由施榮華以蓋妥印章之空白支票方式持以出售，交予
    知情亦有犯意聯絡之人偽造簽發使用，另由不知情之陳麗玉
    、黃志誠（以上二人已審結）透過陳明獅等人之上開帳戶，
    以自行提示上開偽造支票培養信用之方式，取得各該行庫信
    任大量領取支票使用，並轉售予其他不詳之人，供其等持以
    詐財；其退票情形各如附表一、三所示；其間丙○○、施榮
    華、陳明獅見上開人頭支票之信用培養即將完成，又基於共
    同意圖為自己不法所有之概括犯意聯絡，自82年9月間起向
    哈里國際有限公司、吉興有限公司、竹舫貿易有限公司、喬
    代爾貿易實業有限公司及大順、南大、卡登、承佑、欣泰、
    啟航等商店連續詐購大量之服飾、鞋類等貨品，並連續簽發
    前開人頭支票偽造有價證券持以行使支付貨款，且將購得之
    貨品以二至四成不等之低價轉售予明帥、蕾迪及蔡並泰等商
    店，詐騙金額達650餘萬元。迨至82年11月20日，經警在台
    中市○○○街71號及同市○○○○街21號3樓搜索扣得丙○
    ○與施榮華所有供犯本件所用或預備如附表四、五、六所列
    之物品，並凍結查扣前揭存款帳戶內之存款共479萬2507元。
二、案經法務部調查局臺北市調查處及本院移送臺灣臺北地方法
    院檢察署檢察官偵查起訴。
    理  由
一、訊據被告丙○○對於上揭犯罪事業均坦承不諱，有共犯簡明
    隆及同案被告陳麗玉、陳明獅供述明確，而被告丙○○立利
    用普獅精品店詐欺部分，有證人戊○○、甲○○、丁○○、
    己○○等證述綦詳，另有普獅精品店出具之統一發票、估價
    單、出貨單、陳明獅支票影本、送貨單、吉興、高盧興業有
    限公司、麥吉羅實業有限公司出貨單21張、哈里國際有限公
    司盤存單1張等（82年偵字第27761號卷第163至182頁、225
    至296頁）附卷可參。有關如附表一、二邱隆泉等所開立之
    支票帳戶、活期存款帳戶，各開戶日期、情形、所提出之文
    件、各文件上所填載之事項、印文、各領用支票數量、兌現
    或退票情形各有如附表一、二所示，有各該銀行函及檢送之
    支票存款開戶申請書、支票存款（往來）約定書、印鑑卡、
    簡卡、支票領取證、查核清單、退票明細、分戶明細等影本
    附卷（83年偵字第18094號卷、臺灣高等法院86年上更（一
    ）字第1240號卷資料袋內之臺灣臺中地方法院檢察署影卷
    、臺灣高等法院86年上更（一）字第1240號外放證物卷），
    及如附表四、五、六、七扣案可憑。
二、本件如附表一、二，邱隆泉在大眾銀行臺中分行、臺中區中
    小企業銀行漢口分行開戶之照片（證物編號19、20）與口卡
    （口卡編號10）並不相同；玉山銀行臺中分行該開戶之林俊
    雄身分證號碼並非林俊雄使用，出生年月日亦不相符，有臺
    中市政府87年5月6日函（口卡編號19）可證；玉山銀行臺中
    分行與臺中市第六信用合作社向上分社、台灣省合作金庫五
    權支庫、開戶之照片均相同（證物編號17、22、23)；且林
    俊雄帳戶之照片與楊天助帳戶之照片亦相同，有各該照片（
    證物編號17、22、23與26）可供比對；楊天助在大眾銀行臺
    中分行、第一銀行臺中分行、萬泰銀行臺中分行開戶之照片
    （證物編號19、26、42）與口卡（口卡編號22）並不相同；
    林俊雄帳戶之照片與楊天助帳戶之照片則相同，有各該照片
    （證物編號17、22、23、42與26）可供比對；林豐龍在土地
    銀行中港分行開戶之照片（證物編號28）與其口卡（口卡編
    號15）並不相同；廖本泉在華南銀行臺中分行（臺灣高等法
    院86年上更（一）字第1240號卷資料袋內之臺灣臺中地方法
    院檢察署影卷9頁）、中國國際商業銀行南臺中分行開戶之
    照片（證物編號45）與其口卡（口卡編號28）不同；曲培中
    在第一銀行中港分行、華南銀行臺中港路分行開戶照片（證
    物編號27、31）與口卡（口卡編號20）並不相同；林明澈在
    玉山銀行臺中分行、大眾銀行臺中分行、萬泰銀行臺中分行
    開戶之照片（證物編號18、19、42）與口卡（口卡編號26）
    並不相同；本件依黃漢全之開戶資料戶籍地址，查無所附資
    料相符者，有台北市政府民政局函、臺中市警察局函（口卡
    編號21）可證；陳水木開戶之照片（證物編號28）與其口卡
    （口卡編號23）並不相同；陳達煌在土地銀行中港分行開戶
    之照片（證物編號28）與其口卡（口卡編號27）並不相同；
    陳國財在寶島銀行延平分行、中興銀行台北分行、萬泰銀行
    建成分行開戶之照片（證物編號39、40、42-1）與其口卡（
    口卡編號30）並不相同，被害人陳國財於臺灣高等法院86年
    上更（一）字第1240號審理時亦證稱該開戶之身分證名字為
    伊所有，但照片係簡明隆，伊未前往開戶，當時有丙○○、
    簡明隆、許永興及伊等在工作等語；此外亦有共犯丙○○、
    曾中副等照片附卷（82年偵字第27761號卷349頁）可資佐証
    。顯見各該帳戶均係由第三者偽造印章及開戶資料據以向開
    戶銀行詐領支票使用或開設活期儲蓄存款戶無疑。此外並有
    銀行開戶申請書暨約定書、變造後照片相同之「林豐龍、楊
    天助、林俊雄」、「林明澈、曲培中」、「黃漢全、陳水木
    」身分證影本（82年偵字第27761號卷11頁）、往來明細表
    可稽。本件固無從證明開戶均由被告出面或由被告填寫開戶
    資料，惟被告係以與施榮華等人共同犯罪之意思而參與上開
    販賣支票行為，顯見其與其他共犯間互有犯意之聯絡，行為
    之分擔，自難辭其共犯之罪責。況彼等收送之支票均係蓋妥
    印章之空白本票，殊與一般票據交易之常態相異，本案事證
    明確，被告犯行已堪認定，應予依法論科。
三、被告行為後，刑法業於94年2月2日修正公布，95年7月1日起
    施行。按行為後法律有變更者，適用行為時之法律，但行為
    後之法律有利於行為人者，適用最有利於行為人之法律，修
    正後刑法第2條第1項定有明文。此條規定係規範行為後法律
    變更所生新舊法律比較適用之準據法，本身尚無新舊法比較
    之問題，於新法施行後，應一律適用新法第2條第1項之規定
    ，為「從舊從輕」之比較。而本次法律變更，比較時應就罪
    刑有關之共犯、未遂犯、想像競合犯、牽連犯、連續犯、結
    合犯，以及累犯加重、自首減輕暨其他法定加減原因（如身
    分加減）與加減例等一切情形，綜其全部罪刑之結果而為比
    較（最高法院95年5月23日95年度第8次刑事庭會議決議參照
    ）。經查：
（一）法定刑罰金部分，依修正後刑法第33條第5款之規定，最
      低額為新臺幣1,000元，惟依被告行為時之刑法第33條第5
      款規定，罰金之最低額僅新臺幣3元。比較修正前後之刑
      罰法律，適用修正後之規定，對被告顯未有利。
（二）刑法第28條將「實施」修正為「實行」，新舊法之共同正
      犯範圍因此而有變動，自屬犯罪後法律有變更 (最高法院
      96年度台上字第934號判決)，惟參照修正理由之說明，本
      案被告之犯罪行為，依新舊法，均成立共同正犯，適用新
      法並無較有利於被告。
（三）修正後刑法第47條、第49條關於累犯之規定，乃以出於故
      意再犯有期徒刑以上之罪者為限，並增訂強制工作免其執
      行或執行完畢後，5年內故意再犯有期徒刑以上之罪者，
      以累犯論之規定；且刪除「依軍法」受裁判者，不適用累
      犯之規定，以求司法與軍法一致。是以修正後之累犯範圍
      已有所減縮及擴張，當屬科刑規範事項之變更，應依修正
      後第2條「從舊從輕」原則比較新舊法之適用，惟本件被
      告不論依修正前刑法第47條或修正後之刑法第47條第1項
      之規定，均構成累犯，適用新法並無較有利於被告。
（四）修正後刑法業已刪除第56條連續犯之規定。是於新法修正
      施行後，行為人之數犯罪行為，即須分論併罰。此刪除雖
      非犯罪構成要件之變更，但顯已影響行為人刑罰之法律效
      果，自屬法律有變更，比較新舊法結果，適用被告行為時
      法律即依舊法論以連續犯，對被告並無不利。
（五）刑法第55條關於牽連犯之規定亦經刪除，則被告所犯各罪
      ，即應予分論併罰，比較新舊法結果，以適用被告行為時
      之法律即修正前刑法第55條牽連犯之規定，較有利於被告
      。
（六）經綜合法律修正前後之整體比較，揆諸前揭最高法院決議
      及修正後刑法第2條第1項之「從舊從輕」原則，適用94年
      2月2日修正前之刑罰法律，對被告較為有利，自應整體適
      用修正前刑法之相關規定。
四、核被告丙○○所為，係犯刑法第216條、第210條行使偽造私
    文書罪（行使支票存款開戶申請書、支票存款往來約定書、
    支票領取證、印鑑更換申請書部分）、第216條、第212條之
    行使偽造特種文書罪（行使變造之身分證及影本）、第217
    條偽造印文、署押罪（附表一、二所示之偽造簽名、印文部
    分）、第339條第1項詐欺罪（領取附表一所示帳戶之支票及
    以附表三陳明獅、普獅精品店支票詐欺哈里等商家部分）第
    201 條偽造有價證券罪（附表一帳戶之支票）。被告就附表
    一、二行使偽造私文書、行使變造身分證、詐欺、偽造印文
    、署押、偽造有價證券犯行，與施榮華、陳啟文、曾中副、
    等人間；就以附表三陳明獅、普獅精品店支票詐欺部分，與
    施榮華、陳明詩、曾中副等及購買簽發使用支票之人間，各
    互有犯意聯絡及行為分擔，均應論以共同正犯。被告就偽造
    印章、印文、署押之行為，係偽造私文書及偽造有價證券之
    部分行為；而偽造私文書、變造特種文書及行使偽造有價證
    券之低度行為，分別為行使偽造私文書、行使變造特種文書
    及偽造有價證券之高度行為所吸收；又其行使偽造支票交換
    得款之行為，雖亦含有詐欺取財之性質，但依其行為之本質
    ，應屬行使偽造有價證券而直接取得票面價值，是詐欺取財
    部分為偽造有價證券之當然結果，均不另論罪。但在印鑑卡
    及印鑑簡卡上偽造之印文、署押，均應另論偽造之罪。其所
    犯上開行使偽造私文書、行使變造特種文書、偽造有價證券
    、詐欺罪，各先後多次犯行，時間密接，犯罪構成要件亦互
    相同，顯係基於概括犯意所為，各應依連續犯之規定論以一
    罪，並加重其刑。所犯上開行使偽造私文書、行使變造特種
    文書、偽造有價證券、詐欺罪、偽造印文、署押五罪間，有
    方法結果之牽連關係，依法從一重之偽造有價證券罪處斷。
    又本件被告於徒刑之執行完畢後，5年內再犯有期徒刑以上
    之罪，為累犯，應依修正前刑法第47條規定，加重其刑。爰
    審酌被告販賣人頭支票，造成退票金額鉅大，嚴重影響金融
    秩序，所生危害甚大，惟犯後已坦承犯行，非無悔意，犯後
    態度尚可，及其犯罪動機、方法、目的、次數等一切情狀，
    量處如主文所示之刑。又辯護人雖因被告現年紀已長且身患
    重病等情而為被告請求依刑法第59條酌減其刑，惟查被告於
    本件犯行偵審期間尚屬壯年，嗣因被告多次經本院通緝在案
    ，迄至97年1月21日始再度緝獲、接受本院審判，其情尚難
    認與刑法第59條規定相符而有顯可憫恕之情事，故不依該條
    規定酌減其刑，附此敘明。
五、附表一所示各帳戶偽造之支票應依刑法第205條沒收，附表
    一、二各帳戶之偽造簽名、印文、印章應依同法第219條宣
    告沒收，附表一、二各該變造之身分證影本均為被告與共犯
    所有供犯罪所用之物，應依同法第38條第1項第2款宣告沒收
    。附表四編號1至25 及編號26之「陳明獅」、「普獅服飾精
    品店」印章、附表五編號1至11、編號12之「陳明獅」印章
    、編號13（陳麗玉供陳係要以該現金軋陳明獅帳戶之支票
    等語）、附表六編號1至5（編號5黃志誠供陳係自大眾銀行
    帳戶領得）、附表七之物，均為被告與共犯等犯罪預備之物
    ，且屬其等所有，應依同法第38條第1項第2款宣告沒收；附
    表四編號26林明澈3枚、曲培中1枚、邱隆泉1枚之印章、附
    表五編號12林豐龍1枚、楊天助2枚、曲培中1枚、林俊雄1枚
    之印章均為偽造之印章，均應依同法第219條宣告沒收。
六、公訴意旨另以：被告又變造陳明獅、許永興、李文章、林嘉
    瑩之身分證、印章、署押、印文及開戶申請書、約定書，其
    中以陳明獅名義至附表三所示銀行；以許永興名義至萬泰銀
    行建成分行、玉山銀行城東分行、臺北企銀營業部、大眾銀
    行、彰化銀行中崙分行；以李文章名義至土地銀行中港分行
    、大眾銀行臺中分行、中市五信水湳分社、中市七信文心分
    社、中華商銀臺中分行；以青斌有限公司林嘉瑩名義至第一
    銀行中港分行；另再以邱隆泉名義至玉山銀行臺中分行；以
    林俊雄名義至臺灣企銀忠明辦事處、臺中企銀漢口分行；以
    林豐龍名義至臺中企銀漢口分行、合作金庫西屯支庫、安泰
    銀行臺中分行；以曲培中名義至合作金庫五權支庫、中市八
    信公益分社、彰化銀行中港分行、彰化銀行水湳分行；以陳
    國財名義至富邦銀行請領支票、並予偽造各該請領之支票使
    用，此部分亦涉有行使偽造私文書、偽、變造身分證、偽造
    有價證券等罪嫌云云。惟查：有關陳明獅部分係由其將個人
    資料交予丙○○至銀行開戶領取支票使用，顯見陳明獅同意
    被告與丙○○等開戶及簽發其支票使用，此部分自無偽造、
    變造之問題；另許永興在萬泰銀行建成分行並無支票存款帳
    戶，有該行函（證物編號42-1）可證；另玉山銀行城東分行
    ，002373帳號，許永興帳戶（證物編號16），及彰化銀行中
    崙分行00000000號，良苑商行許永興帳戶（臺灣高等法院86
    年上更（一）字第1240號資料袋內之臺灣臺中地方法院檢察
    署影卷第397至303頁）之照片均相同，顯見應係由本人開戶
    ，即被害人陳國財於臺灣高等法院86年上更（一）字第1240
    號審理時亦證稱當時有丙○○、簡明隆、許永興及伊等在工
    作（臺灣高等法院86年上更（一）字第1240號卷87年4月28
    日筆錄後）等語，顯見許永興當時亦在該處工作，許永與自
    有可能將其資料交予丙○○開戶使用，此部分亦無偽造、變
    造之問題；臺中市第七信用合作社（即第七商業銀行）文心
    分社李文章活期儲蓄存款帳戶，其上李文章身分證照片（83
    年偵字第449號卷212頁）與其口卡相符，難認係偽造；李文
    章在土地銀行中港分行、臺中市第五信用合作社開戶之照片
    （證物編號28）（83偵449號92頁）與口卡（口卡編號13）
    相同，應非偽造；李文章在第七商業銀行並未開立支票存款
    帳戶，有該行函可證（證物編號35），李文章在中華商業銀
    行臺中分行無支票存款帳戶，有該行函（證物編號38）可稽
    ；有關青斌有限公司（林嘉瑩）在第一銀行中港分行青斌有
    限公司（林嘉瑩）帳戶林嘉瑩照片與口卡（口卡編號18）相
    同，應無偽造之問題；本件邱隆泉在玉山銀行臺中分行並未
    開戶，有該行函（臺灣高等法院86年上更（一）字第1240號
    資料袋內之臺灣臺中地方法院檢察署影卷279、280頁）可證
    ；林俊雄在臺灣中小企業銀行忠明分行、臺中區中小企業銀
    行漢口分行並未開立支票存款帳戶，有該行函（證物編號21
    、34、55)可證；至被告丙○○於警訊時雖稱有另在第一銀
    行中港分行開立林豐隆之帳戶（82年偵字第27761號卷8頁）
    ，但第一銀行中港分行並無林豐龍帳戶，有該行函（82 年
    度偵字第27761號211頁）可證；林豐龍在臺中區中小企業銀
    行漢口分行、臺灣省合作金庫西屯支庫、安泰銀行臺中分行
    並無支票存款帳戶，有該行函（證物編號20、25、29）可證
    ；曲培中在臺灣省合作金庫五權支庫、誠泰銀行（即原臺中
    市第八信用合作社）並無支票存款帳戶（證物編號24、32)
    ；陳國財在富邦銀行並無帳戶往來，有該行函可證（臺灣高
    等法院86年上更（一）字第1240號資料袋內之臺灣臺中地方
    法院檢察署影卷296頁），顯見附表二所示之活期儲蓄存款
    帳戶均無偽造支票之情，附表三之支票存款戶、許永興良宛
    商行之萬泰銀行建成分行活期儲蓄帳戶、李文章之臺中市第
    七信用合作社文心分社、中華商業銀行臺中分行活期儲蓄存
    款帳戶及公訴意旨所指邱隆泉之玉山銀行臺中分行帳戶、林
    豐龍之第一銀行中港分行、陳國財之富邦銀行帳戶均無偽造
    、變造支票、開戶資料、印章、身分證等問題，自不能證明
    其犯罪，然因公訴人認此部分與前開有罪部分具有連續犯之
    裁判上一罪關係，爰均不另為無罪之諭知。
據上論斷，應依刑事訴訟法第299條第1項前段，刑法第2條第1項
前段、第201條、第216條、第210條、第212條、第217條、第339
條第1項、第205條、第219條、第38條第1項第2款，修正前刑法
第28條、第47條、第56條、第55條，罰金罰鍰提高標準條例第1
條，判決如主文。
本案經檢察官江貞諭到庭執行職務
中    華    民    國    98    年    1     月    8     日
                  刑事第八庭  審判長法  官  陳德民
                                    法  官  詹慶堂
                                    法  官  楊蕙芬
以上正本證明與原本無異。
如不服本判決應於收受送達後10日內向本院提出上訴書狀，並應
敘述具體理由；其未敘述上訴理由者，應於上訴期間屆滿後20日
內向本院補提理由書（均須按他造當事人之人數附繕）「切勿逕
送上級法院」。
                                書記官  馬正道
中    華    民    國    98    年    1     月    8     日
附錄法條：
中華民國刑法第201條
（有價證券之偽造變造與行使罪）
意圖供行使之用，而偽造、變造公債票、公司股票或其他有價證
券者，處3年以上10年以下有期徒刑，得併科3千元以下罰金。
行使偽造、變造之公債票、公司股票或其他有價證券，或意圖供
行使之用，而收集或交付於人者，處1年以上7年以下有期徒刑，
得併科3千元以下罰金。
中華民國刑法第210條
（偽造變造私文書罪）
偽造、變造私文書，足以生損害於公眾或他人者，處 5 年以下有
期徒刑。
中華民國刑法第212條
（偽造變造特種文書罪）
偽造、變造護照、旅券、免許證、特許證及關於品行、能力服務
或其他相類之證書、介紹書，足以生損害於公眾或他人者，處1
年以下有期徒刑、拘役或3百元以下罰金。
中華民國刑法第216條
（行使偽造變造或登載不實之文書罪）
行使第 210 條至第 215 條之文書者，依偽造、變造文書或登載
不實事項或使登載不實事項之規定處斷。
中華民國刑法第217條
（偽造盜用印章印文或署押罪）
偽造印章、印文或署押，足以生損害於公眾或他人者，處 3 年以
下有期徒刑。
盜用印章、印文或署押，足以生損害於公眾或他人者，亦同。
中華民國刑法第339條
（普通詐欺罪）
意圖為自己或第三人不法之所有，以詐術使人將本人或第三人之
物交付者，處5年以下有期徒刑、拘役或科或併科1千元以下罰金
。
以前項方法得財產上不法之利益或使第三人得之者，亦同。
前二項之未遂犯罰之。
附表一：丙○○等人冒明開設支票存款戶部分：
       （均提出變造之身分證影本）
┌─────┬─────┬─────┬─────┬─────┬─────┬─────┬─────┬─────┐
│  編  號  │冒名開戶者│  戶  名  │開戶銀行（│偽造之署押│偽造支票張│退票張數  │ 退票金額 │ 卷證所在 │
│          │          │          │帳號、開戶│、印文    │數        │          │（新臺幣）│          │
│          │          │          │日期）    │          │          │          │          │          │
│          │          │          │          │          │          │          │          │          │
│          │          │          │          │          │          │          │          │          │
│          │          │          │          │          │          │          │          │          │
│          │          │          │          │          │          │          │          │          │
│          │          │          │          │          │          │          │          │          │
│          │          │          │          │          │          │          │          │          │
│          │          │          │          │          │          │          │          │          │
│          │          │          │          │          │          │          │          │          │
│          │          │          │          │          │          │          │          │          │
│          │          │          │          │          │          │          │          │          │
│          │          │          │          │          │          │          │          │          │
├─────┼─────┼─────┼─────┼─────┼─────┼─────┼─────┼─────┤
│    1     │  丙○○  │  邱隆泉  │臺中區中小│A.支票存款│   140    │    8     │60萬5000  │83偵字第  │
│          │          │          │企業銀行漢│開戶申請書│          │          │          │449號卷第 │
│          │          │          │口分行（第│：偽造簽名│          │          │          │130、131、│
│          │          │          │411號、82 │1枚、印文2│          │          │          │135、136頁│
│          │          │          │年9月3日）│沒（偽造2 │          │          │          │、證物編號│
│          │          │          │          │顆印章）  │          │          │          │20        │
│          │          │          │          │B.支票存款│          │          │          │          │
│          │          │          │          │約定書：偽│          │          │          │          │
│          │          │          │          │造簽名1枚 │          │          │          │          │
│          │          │          │          │、印文2枚 │          │          │          │          │
│          │          │          │          │C.印鑑卡：│          │          │          │          │
│          │          │          │          │偽造簽名1 │          │          │          │          │
│          │          │          │          │枚、印文3 │          │          │          │          │
│          │          │          │          │枚        │          │          │          │          │
│          │          │          │          │D.支票領取│          │          │          │          │
│          │          │          │          │證4張，各 │          │          │          │          │
│          │          │          │          │蓋用偽造印│          │          │          │          │
│          │          │          │          │文1枚     │          │          │          │          │
├─────┼─────┼─────┼─────┼─────┼─────┼─────┼─────┼─────┤
│    2     │  丙○○  │  邱隆泉  │大眾銀行臺│A.支票存款│   36     │    3     │ 11萬5000 │83年偵字第│
│          │          │          │中分行（第│申請書：偽│          │          │          │449號卷第 │
│          │          │          │841號、82 │造簽名、印│          │          │          │410、415至│
│          │          │          │年10月16日│文各1枚   │          │          │          │417、439頁│
│          │          │          │）        │B.支票存款│          │          │          │、證物編號│
│          │          │          │          │約定書：偽│          │          │          │19、54    │
│          │          │          │          │造簽名、印│          │          │          │          │
│          │          │          │          │文各1枚   │          │          │          │          │
│          │          │          │          │C.印鑑卡：│          │          │          │          │
│          │          │          │          │偽造簽名1 │          │          │          │          │
│          │          │          │          │枚、印文3 │          │          │          │          │
│          │          │          │          │枚（分屬2 │          │          │          │          │
│          │          │          │          │顆印章）  │          │          │          │          │
│          │          │          │          │D.支票領取│          │          │          │          │
│          │          │          │          │證2張，各 │          │          │          │          │
│          │          │          │          │蓋用偽造印│          │          │          │          │
│          │          │          │          │文1枚     │          │          │          │          │
├─────┼─────┼─────┼─────┼─────┼─────┼─────┼─────┼─────┤
│    3     │綽號「金仔│  林俊雄  │合作金庫五│A.支票存款│   241    │    0     │     0    │83年偵字第│
│          │」        │          │權支庫（第│申請書：偽│          │          │          │449號卷第 │
│          │          │          │28393號、 │造印文1枚 │          │          │          │152、154、│
│          │          │          │82年8月20 │B.支票存款│          │          │          │155頁、證 │
│          │          │          │日）      │往來約定書│          │          │          │物編號23  │
│          │          │          │          │：偽造簽名│          │          │          │          │
│          │          │          │          │1枚、印文2│          │          │          │          │
│          │          │          │          │枚        │          │          │          │          │
│          │          │          │          │C.印鑑卡：│          │          │          │          │
│          │          │          │          │偽造印文1 │          │          │          │          │
│          │          │          │          │枚        │          │          │          │          │
│          │          │          │          │D.支票領取│          │          │          │          │
│          │          │          │          │證7張，各 │          │          │          │          │
│          │          │          │          │蓋用偽造印│          │          │          │          │
│          │          │          │          │文1枚     │          │          │          │          │
├─────┼─────┼─────┼─────┼─────┼─────┼─────┼─────┼─────┤
│    4     │綽號「金仔│  林俊雄  │玉山銀行臺│A.支票存款│    85    │    72    │622萬8024 │證物編號17│
│          │」        │          │中分行（第│開戶申請書│          │          │          │          │
│          │          │          │001560號、│：偽造簽名│          │          │          │          │
│          │          │          │82年8月26 │、印文各1 │          │          │          │          │
│          │          │          │日）      │枚        │          │          │          │          │
│          │          │          │          │B.支票存款│          │          │          │          │
│          │          │          │          │往來約定書│          │          │          │          │
│          │          │          │          │：偽造簽名│          │          │          │          │
│          │          │          │          │、印文各2 │          │          │          │          │
│          │          │          │          │枚        │          │          │          │          │
│          │          │          │          │C.印鑑卡：│          │          │          │          │
│          │          │          │          │偽造簽名1 │          │          │          │          │
│          │          │          │          │枚、印文2 │          │          │          │          │
│          │          │          │          │枚        │          │          │          │          │
│          │          │          │          │D.支票領用│          │          │          │          │
│          │          │          │          │證4張，各 │          │          │          │          │
│          │          │          │          │蓋用偽造印│          │          │          │          │
│          │          │          │          │文1枚     │          │          │          │          │
├─────┼─────┼─────┼─────┼─────┼─────┼─────┼─────┼─────┤
│    5     │綽號「金仔│  林俊雄  │臺中市第六│A.支票存款│   190    │    17    │ 475萬7800│證物編號22│
│          │」        │          │信用合作社│開戶申請及│          │          │          │          │
│          │          │          │向上分社（│約定書：偽│          │          │          │          │
│          │          │          │第10776號 │造簽名1枚 │          │          │          │          │
│          │          │          │、82年8月 │、印文2枚 │          │          │          │          │
│          │          │          │11日）    │B.印鑑卡：│          │          │          │          │
│          │          │          │          │偽造簽名  │          │          │          │          │
│          │          │          │          │1枚、印文9│          │          │          │          │
│          │          │          │          │枚        │          │          │          │          │
│          │          │          │          │C.支票領用│          │          │          │          │
│          │          │          │          │證5張，各 │          │          │          │          │
│          │          │          │          │蓋用偽造印│          │          │          │          │
│          │          │          │          │文各1枚   │          │          │          │          │
│          │          │          │          │D.空白票據│          │          │          │          │
│          │          │          │          │領取證2張 │          │          │          │          │
│          │          │          │          │，各蓋用偽│          │          │          │          │
│          │          │          │          │造印文1枚 │          │          │          │          │
│          │          │          │          │、簽名1枚 │          │          │          │          │
├─────┼─────┼─────┼─────┼─────┼─────┼─────┼─────┼─────┤
│    6     │綽號「金仔│  楊天助  │第一銀行臺│A.支票存款│   123    │    2     │ 30萬2400 │82年偵字第│
│          │」        │          │中分行（第│開戶申請及│          │          │          │27761號卷 │
│          │          │          │67000號、 │往來約定書│          │          │          │第206至208│
│          │          │          │82年10月1 │：偽造簽名│          │          │          │頁、證物編│
│          │          │          │日）      │、印文各1 │          │          │          │號26      │
│          │          │          │          │枚        │          │          │          │          │
│          │          │          │          │B.開戶申請│          │          │          │          │
│          │          │          │          │書：偽造簽│          │          │          │          │
│          │          │          │          │名、印文各│          │          │          │          │
│          │          │          │          │1枚       │          │          │          │          │
│          │          │          │          │C.印鑑卡：│          │          │          │          │
│          │          │          │          │偽造簽名1 │          │          │          │          │
│          │          │          │          │枚、印文2 │          │          │          │          │
│          │          │          │          │枚        │          │          │          │          │
│          │          │          │          │D.支票領取│          │          │          │          │
│          │          │          │          │證4張，各 │          │          │          │          │
│          │          │          │          │蓋用偽造印│          │          │          │          │
│          │          │          │          │文各1枚   │          │          │          │          │
├─────┼─────┼─────┼─────┼─────┼─────┼─────┼─────┼─────┤
│    7     │綽號「金仔│  楊天助  │大眾銀行臺│A.支票存款│   90     │    0     │    0     │83年偵字第│
│          │」        │          │中分行（第│開戶申請書│          │          │          │449號卷第 │
│          │          │          │1260號、82│：偽造簽名│          │          │          │410至414、│
│          │          │          │年10月20日│、印文各1 │          │          │          │439頁、證 │
│          │          │          │）        │枚        │          │          │          │物編號19  │
│          │          │          │          │B.支票存款│          │          │          │          │
│          │          │          │          │約定書：偽│          │          │          │          │
│          │          │          │          │造簽名、印│          │          │          │          │
│          │          │          │          │文各1枚   │          │          │          │          │
│          │          │          │          │C.印鑑卡：│          │          │          │          │
│          │          │          │          │偽造簽名1 │          │          │          │          │
│          │          │          │          │枚、印文2 │          │          │          │          │
│          │          │          │          │枚        │          │          │          │          │
│          │          │          │          │D.支票領用│          │          │          │          │
│          │          │          │          │證5張，各 │          │          │          │          │
│          │          │          │          │蓋用偽造印│          │          │          │          │
│          │          │          │          │文各1枚   │          │          │          │          │
├─────┼─────┼─────┼─────┼─────┼─────┼─────┼─────┼─────┤
│    8     │綽號「金仔│  林豐龍  │土地銀行中│A.支票存款│    47    │          │          │證物編號28│
│          │」        │          │港分行（第│開戶申請書│          │          │          │          │
│          │          │          │51719號、 │：偽造簽名│          │          │          │          │
│          │          │          │82年11月11│、印文各1 │          │          │          │          │
│          │          │          │日）      │枚        │          │          │          │          │
│          │          │          │          │B.支票存款│          │          │          │          │
│          │          │          │          │往來約定書│          │          │          │          │
│          │          │          │          │：偽造簽名│          │          │          │          │
│          │          │          │          │、印文各1 │          │          │          │          │
│          │          │          │          │枚        │          │          │          │          │
│          │          │          │          │C.印鑑卡：│          │          │          │          │
│          │          │          │          │偽造簽名、│          │          │          │          │
│          │          │          │          │印文各1枚 │          │          │          │          │
│          │          │          │          │D.支票領取│          │          │          │          │
│          │          │          │          │證1張，蓋 │          │          │          │          │
│          │          │          │          │用偽造印文│          │          │          │          │
│          │          │          │          │1枚       │          │          │          │          │
├─────┼─────┼─────┼─────┼─────┼─────┼─────┼─────┼─────┤
│    9     │   不詳   │  廖本泉  │中國國際商│A.支票存款│    150   │    61    │1637萬7000│臺灣高等法│
│          │          │          │業銀行南臺│開戶申請書│          │          │          │院86年上更│
│          │          │          │中分行（第│暨約定書：│          │          │          │（一）第  │
│          │          │          │647號、82 │偽造簽名3 │          │          │          │1240號資料│
│          │          │          │年7月14日 │枚、印文2 │          │          │          │袋內之臺灣│
│          │          │          │）        │枚        │          │          │          │臺中地方法│
│          │          │          │          │B.支票存款│          │          │          │院檢察署影│
│          │          │          │          │往來約定書│          │          │          │卷第47、48│
│          │          │          │          │：偽造簽名│          │          │          │頁、證物編│
│          │          │          │          │、印文各1 │          │          │          │號45      │
│          │          │          │          │枚        │          │          │          │          │
│          │          │          │          │C.印鑑卡：│          │          │          │          │
│          │          │          │          │偽造簽名1 │          │          │          │          │
│          │          │          │          │枚、印文2 │          │          │          │          │
│          │          │          │          │枚        │          │          │          │          │
│          │          │          │          │D.支票領取│          │          │          │          │
│          │          │          │          │證4張，各 │          │          │          │          │
│          │          │          │          │蓋用偽造印│          │          │          │          │
│          │          │          │          │文1枚     │          │          │          │          │
├─────┼─────┼─────┼─────┼─────┼─────┼─────┼─────┼─────┤
│    10    │   不詳   │  廖本泉  │華南銀行臺│A.支票存款│          │          │          │臺灣高等法│
│          │          │          │中分行（第│開戶申請書│          │          │          │院86年上更│
│          │          │          │52486號、 │：偽造簽名│          │          │          │（一）第  │
│          │          │          │82年7月13 │2枚、印文1│          │          │          │1240號資料│
│          │          │          │日）      │枚        │          │          │          │袋內之臺灣│
│          │          │          │          │B.支票存款│          │          │          │臺中地方法│
│          │          │          │          │往來約定書│          │          │          │院檢察署影│
│          │          │          │          │：偽造簽名│          │          │          │卷第5至10 │
│          │          │          │          │2枚、印文3│          │          │          │頁        │
│          │          │          │          │枚        │          │          │          │          │
│          │          │          │          │C.印鑑卡：│          │          │          │          │
│          │          │          │          │偽造簽名、│          │          │          │          │
│          │          │          │          │印文各1枚 │          │          │          │          │
│          │          │          │          │          │          │          │          │          │
├─────┼─────┼─────┼─────┼─────┼─────┼─────┼─────┼─────┤
│    11    │  陳啟文  │  曲培中  │華南銀行臺│A.開戶申請│   216    │    0     │     0    │83年偵字第│
│          │          │          │中港路分行│書：偽造簽│          │          │          │449號卷第 │
│          │          │          │（第10411 │名、印文各│          │          │          │363、365至│
│          │          │          │號、92年6 │1枚       │          │          │          │370頁、證 │
│          │          │          │月25日）  │B.支票存款│          │          │          │物編號31  │
│          │          │          │          │往來約定書│          │          │          │          │
│          │          │          │          │：偽造簽名│          │          │          │          │
│          │          │          │          │、印文各2 │          │          │          │          │
│          │          │          │          │枚        │          │          │          │          │
│          │          │          │          │C.委託擔當│          │          │          │          │
│          │          │          │          │付款約定書│          │          │          │          │
│          │          │          │          │：偽造簽名│          │          │          │          │
│          │          │          │          │、印文各2 │          │          │          │          │
│          │          │          │          │枚        │          │          │          │          │
│          │          │          │          │D.印鑑卡：│          │          │          │          │
│          │          │          │          │偽造簽名1 │          │          │          │          │
│          │          │          │          │枚、印文2 │          │          │          │          │
│          │          │          │          │枚        │          │          │          │          │
│          │          │          │          │E.支票領取│          │          │          │          │
│          │          │          │          │證1張，蓋 │          │          │          │          │
│          │          │          │          │用偽造印文│          │          │          │          │
│          │          │          │          │1枚       │          │          │          │          │
├─────┼─────┼─────┼─────┼─────┼─────┼─────┼─────┼─────┤
│    12    │  陳啟文  │  曲培中  │第一銀行中│A.開戶申請│    94    │    0     │     0    │82年偵字第│
│          │          │          │港分行（第│：偽造印文│          │          │          │27761號卷 │
│          │          │          │011190號、│1枚       │          │          │          │第211、212│
│          │          │          │82年8月6日│B.支票存款│          │          │          │、215、216│
│          │          │          │）        │開戶申請及│          │          │          │頁、證物編│
│          │          │          │          │往來約定書│          │          │          │號27      │
│          │          │          │          │：偽造簽名│          │          │          │          │
│          │          │          │          │1枚、印文 │          │          │          │          │
│          │          │          │          │2枚       │          │          │          │          │
│          │          │          │          │C.印鑑卡：│          │          │          │          │
│          │          │          │          │偽造簽名  │          │          │          │          │
│          │          │          │          │1枚、印文 │          │          │          │          │
│          │          │          │          │2枚       │          │          │          │          │
│          │          │          │          │D.支票領取│          │          │          │          │
│          │          │          │          │證5張，各 │          │          │          │          │
│          │          │          │          │蓋用偽造印│          │          │          │          │
│          │          │          │          │文1枚     │          │          │          │          │
├─────┼─────┼─────┼─────┼─────┼─────┼─────┼─────┼─────┤
│    13    │  陳啟文  │  林明澈  │大眾銀行臺│A.支票存款│    59    │    1     │   60萬   │83年偵字第│
│          │          │          │中分行（第│開戶申請書│          │          │          │449號卷410│
│          │          │          │647號、82 │：偽造簽名│          │          │          │、435至439│
│          │          │          │年10月16日│、印文各1 │          │          │          │頁、證物編│
│          │          │          │）        │枚        │          │          │          │號19      │
│          │          │          │          │B.支票存款│          │          │          │          │
│          │          │          │          │約定書：偽│          │          │          │          │
│          │          │          │          │造簽名、印│          │          │          │          │
│          │          │          │          │文各1枚   │          │          │          │          │
│          │          │          │          │C.印鑑卡：│          │          │          │          │
│          │          │          │          │偽造簽名1 │          │          │          │          │
│          │          │          │          │枚、印文2 │          │          │          │          │
│          │          │          │          │枚        │          │          │          │          │
│          │          │          │          │          │          │          │          │          │
├─────┼─────┼─────┼─────┼─────┼─────┼─────┼─────┼─────┤
│    14    │  陳啟文  │  林明澈  │萬泰銀行臺│A.支票存款│   145    │   48     │707萬4343 │證物編號42│
│          │          │          │中分行（第│開戶申請書│          │          │          │          │
│          │          │          │0000000號 │：偽造簽名│          │          │          │          │
│          │          │          │、82年9月 │、印文各1 │          │          │          │          │
│          │          │          │23日）    │枚        │          │          │          │          │
│          │          │          │          │B.支票存款│          │          │          │          │
│          │          │          │          │約定書：偽│          │          │          │          │
│          │          │          │          │造簽名、印│          │          │          │          │
│          │          │          │          │文各1枚   │          │          │          │          │
│          │          │          │          │C.印鑑卡：│          │          │          │          │
│          │          │          │          │偽造簽名1 │          │          │          │          │
│          │          │          │          │枚、印文2 │          │          │          │          │
│          │          │          │          │枚        │          │          │          │          │
│          │          │          │          │D.支票領取│          │          │          │          │
│          │          │          │          │證4張，各 │          │          │          │          │
│          │          │          │          │蓋用偽造印│          │          │          │          │
│          │          │          │          │文1枚     │          │          │          │          │
├─────┼─────┼─────┼─────┼─────┼─────┼─────┼─────┼─────┤
│    15    │  陳啟文  │  林明澈  │玉山銀行臺│A.支票存款│   106    │     2    │ 65萬6000 │83年偵字第│
│          │          │          │中分行（第│開戶申請書│          │          │          │449號卷第 │
│          │          │          │0000000000│：偽造簽名│          │          │          │164、169、│
│          │          │          │號、82年9 │、印文各1 │          │          │          │170頁、證 │
│          │          │          │月8日）   │枚        │          │          │          │物編號26  │
│          │          │          │          │B.支票存款│          │          │          │          │
│          │          │          │          │往來約定書│          │          │          │          │
│          │          │          │          │：偽造簽名│          │          │          │          │
│          │          │          │          │、印文各2 │          │          │          │          │
│          │          │          │          │枚        │          │          │          │          │
│          │          │          │          │C.印鑑卡：│          │          │          │          │
│          │          │          │          │偽造簽名1 │          │          │          │          │
│          │          │          │          │枚、印文3 │          │          │          │          │
│          │          │          │          │沒        │          │          │          │          │
│          │          │          │          │D.支票領取│          │          │          │          │
│          │          │          │          │證6張，各 │          │          │          │          │
│          │          │          │          │蓋用偽造印│          │          │          │          │
│          │          │          │          │文1枚     │          │          │          │          │
├─────┼─────┼─────┼─────┼─────┼─────┼─────┼─────┼─────┤
│    16    │   不詳   │  黃漢全  │大眾銀行臺│A.支票存款│    41    │    1     │   15萬   │83年偵字第│
│          │          │          │中分行（第│開戶申請書│          │          │          │449號卷第 │
│          │          │          │817號、82 │：偽造簽名│          │          │          │410、431至│
│          │          │          │年10月18日│、印文各1 │          │          │          │434、439頁│
│          │          │          │）        │枚        │          │          │          │、證物編號│
│          │          │          │          │B.支票存款│          │          │          │19        │
│          │          │          │          │約定書：偽│          │          │          │          │
│          │          │          │          │造簽名、印│          │          │          │          │
│          │          │          │          │文各1枚   │          │          │          │          │
│          │          │          │          │C.印鑑卡：│          │          │          │          │
│          │          │          │          │偽造簽名1 │          │          │          │          │
│          │          │          │          │枚、印文2 │          │          │          │          │
│          │          │          │          │枚        │          │          │          │          │
│          │          │          │          │D.支票領取│          │          │          │          │
│          │          │          │          │證3張，各 │          │          │          │          │
│          │          │          │          │蓋用偽造印│          │          │          │          │
│          │          │          │          │文1枚     │          │          │          │          │
├─────┼─────┼─────┼─────┼─────┼─────┼─────┼─────┼─────┤
│    17    │   不詳   │  陳水木  │土地銀行中│A.支票存款│    41    │    27    │ 621萬500 │臺灣高等法│
│          │          │          │港分行（第│開戶申請書│          │          │          │院86年上更│
│          │          │          │51147號、 │：偽造簽名│          │          │          │（一）第  │
│          │          │          │82年11月15│、印文各1 │          │          │          │1240號資料│
│          │          │          │日）      │枚        │          │          │          │袋內之臺灣│
│          │          │          │          │B.支票存款│          │          │          │臺中地方法│
│          │          │          │          │往來約定書│          │          │          │院檢察署影│
│          │          │          │          │：偽造簽名│          │          │          │卷第15、33│
│          │          │          │          │、印文各1 │          │          │          │至36頁、證│
│          │          │          │          │枚        │          │          │          │物編號28  │
│          │          │          │          │C.印鑑卡：│          │          │          │          │
│          │          │          │          │偽造簽名、│          │          │          │          │
│          │          │          │          │印文各1枚 │          │          │          │          │
│          │          │          │          │D.支票領取│          │          │          │          │
│          │          │          │          │證1張，蓋 │          │          │          │          │
│          │          │          │          │用偽造印文│          │          │          │          │
│          │          │          │          │1枚       │          │          │          │          │
├─────┼─────┼─────┼─────┼─────┼─────┼─────┼─────┼─────┤
│    18    │  曾中副  │  陳達煌  │土地銀行中│A.支票存款│     1    │     0    │     0    │83年偵字第│
│          │          │          │港分行（第│開戶申請書│          │          │          │449號卷第 │
│          │          │          │000042號、│：偽造簽名│          │          │          │176至181頁│
│          │          │          │82年11月11│1枚、印文2│          │          │          │、證物編號│
│          │          │          │日）      │枚（偽造2 │          │          │          │28        │
│          │          │          │          │顆印章）  │          │          │          │          │
│          │          │          │          │B.支票存款│          │          │          │          │
│          │          │          │          │往來約定書│          │          │          │          │
│          │          │          │          │：偽造簽名│          │          │          │          │
│          │          │          │          │1枚、印文2│          │          │          │          │
│          │          │          │          │枚（分屬2 │          │          │          │          │
│          │          │          │          │顆印章）  │          │          │          │          │
│          │          │          │          │C.印鑑卡：│          │          │          │          │
│          │          │          │          │偽造簽名1 │          │          │          │          │
│          │          │          │          │枚、印文2 │          │          │          │          │
│          │          │          │          │枚（分屬2 │          │          │          │          │
│          │          │          │          │顆印章）  │          │          │          │          │
│          │          │          │          │D.支票領取│          │          │          │          │
│          │          │          │          │證1張，蓋 │          │          │          │          │
│          │          │          │          │用偽造之不│          │          │          │          │
│          │          │          │          │同印文各1 │          │          │          │          │
│          │          │          │          │枚        │          │          │          │          │
├─────┼─────┼─────┼─────┼─────┼─────┼─────┼─────┼─────┤
│    19    │  簡明隆  │  陳國財  │臺新銀行儲│A.支票存款│   350    │    71    │2117萬8000│證物編號41│
│          │          │          │蓄部（第  │開戶申請書│          │          │          │          │
│          │          │          │959號、81 │：偽造簽名│          │          │          │          │
│          │          │          │年4月20日 │、印文各1 │          │          │          │          │
│          │          │          │）        │枚        │          │          │          │          │
│          │          │          │          │B.支票存款│          │          │          │          │
│          │          │          │          │往來約定書│          │          │          │          │
│          │          │          │          │：偽造簽名│          │          │          │          │
│          │          │          │          │、印文各2 │          │          │          │          │
│          │          │          │          │枚        │          │          │          │          │
│          │          │          │          │C.印鑑卡：│          │          │          │          │
│          │          │          │          │偽造簽名1 │          │          │          │          │
│          │          │          │          │枚、印文4 │          │          │          │          │
│          │          │          │          │枚        │          │          │          │          │
│          │          │          │          │          │          │          │          │          │
├─────┼─────┼─────┼─────┼─────┼─────┼─────┼─────┼─────┤
│    20    │  簡明隆  │  陳國財  │中興銀行臺│A.支票存款│   346    │    17    │ 303萬6160│證物編號40│
│          │          │          │北分行（第│開戶申請書│          │          │          │          │
│          │          │          │844號、81 │：偽造簽名│          │          │          │          │
│          │          │          │年4月2日）│、印文各1 │          │          │          │          │
│          │          │          │          │枚        │          │          │          │          │
│          │          │          │          │B.支票存款│          │          │          │          │
│          │          │          │          │戶約定書：│          │          │          │          │
│          │          │          │          │偽造簽名、│          │          │          │          │
│          │          │          │          │印文各2枚 │          │          │          │          │
│          │          │          │          │C.印鑑卡：│          │          │          │          │
│          │          │          │          │偽造簽名1 │          │          │          │          │
│          │          │          │          │枚、印文2 │          │          │          │          │
│          │          │          │          │枚        │          │          │          │          │
│          │          │          │          │D.支票領取│          │          │          │          │
│          │          │          │          │證8張，各 │          │          │          │          │
│          │          │          │          │蓋用偽造印│          │          │          │          │
│          │          │          │          │文1枚     │          │          │          │          │
├─────┼─────┼─────┼─────┼─────┼─────┼─────┼─────┼─────┤
│    21    │  簡明隆  │  陳國財  │寶島銀行延│A.開戶申請│   182    │    1     │4萬6800   │證物編號39│
│          │          │          │平分行（第│書：偽造簽│          │          │          │          │
│          │          │          │335400號、│名、印文各│          │          │          │          │
│          │          │          │81年4月10 │1枚       │          │          │          │          │
│          │          │          │日）      │B.支票存款│          │          │          │          │
│          │          │          │          │往來約定書│          │          │          │          │
│          │          │          │          │：偽造簽名│          │          │          │          │
│          │          │          │          │、印文各1 │          │          │          │          │
│          │          │          │          │枚        │          │          │          │          │
│          │          │          │          │C.印鑑卡：│          │          │          │          │
│          │          │          │          │偽造簽名1 │          │          │          │          │
│          │          │          │          │枚、印文2 │          │          │          │          │
│          │          │          │          │枚        │          │          │          │          │
│          │          │          │          │D.支票領取│          │          │          │          │
│          │          │          │          │證4張，各 │          │          │          │          │
│          │          │          │          │蓋用偽造印│          │          │          │          │
│          │          │          │          │文各1枚   │          │          │          │          │
├─────┼─────┼─────┼─────┼─────┼─────┼─────┼─────┼─────┤
│    22    │  簡明隆  │  陳國財  │萬泰銀行建│A.支票存款│    158   │          │          │證物編號  │
│          │          │          │成分行（第│開戶申請書│          │          │          │42-1      │
│          │          │          │0000000000│：偽造簽名│          │          │          │          │
│          │          │          │07號、81年│、印文各1 │          │          │          │          │
│          │          │          │3月31日） │枚        │          │          │          │          │
│          │          │          │          │B.印鑑卡：│          │          │          │          │
│          │          │          │          │偽造簽名1 │          │          │          │          │
│          │          │          │          │枚、印文2 │          │          │          │          │
│          │          │          │          │枚        │          │          │          │          │
│          │          │          │          │C.支票領取│          │          │          │          │
│          │          │          │          │證6張，各 │          │          │          │          │
│          │          │          │          │蓋用偽造印│          │          │          │          │
│          │          │          │          │文1枚     │          │          │          │          │
│          │          │          │          │          │          │          │          │          │
└─────┴─────┴─────┴─────┴─────┴─────┴─────┴─────┴─────┘
附表二：冒名開設之活期儲蓄存款部分
       （均提出變造之身分證影本）
┌─────┬─────┬─────┬─────┬─────┬─────┐
│  編號    │冒名開戶者│   戶名   │開戶銀行（│偽造之簽名│ 卷證所在 │
│          │          │          │帳號、日期│、印文    │          │
│          │          │          │）        │          │          │
│          │          │          │          │          │          │
├─────┼─────┼─────┼─────┼─────┼─────┤
│    1     │綽號「金仔│  林俊雄  │臺灣中小企│印鑑卡：偽│83年偵字第│
│          │」        │          │業銀行忠明│造簽名、印│449號第150│
│          │          │          │分行（第00│文各1枚   │頁        │
│          │          │          │000000000 │          │          │
│          │          │          │號）      │          │          │
├─────┼─────┼─────┼─────┼─────┼─────┤
│    2     │綽號「金仔│  林俊雄  │臺中區中小│印鑑卡：偽│83年偵字第│
│          │」        │          │企業銀行漢│造簽名、印│449號第133│
│          │          │          │口分行（第│文各1枚   │頁        │
│          │          │          │1433號、82│          │          │
│          │          │          │年7月20日 │          │          │
│          │          │          │）        │          │          │
├─────┼─────┼─────┼─────┼─────┼─────┤
│    3     │綽號「金仔│  楊天助  │第一銀行臺│印鑑卡：偽│83年偵字第│
│          │」        │          │中分行（第│造簽名、印│449號第403│
│          │          │          │287749號）│文各1枚   │頁        │
│          │          │          │          │          │          │
├─────┼─────┼─────┼─────┼─────┼─────┤
│    4     │綽號「金仔│  林豐龍  │安泰銀行臺│印鑑卡：偽│83年偵字第│
│          │」        │          │中分行（第│造簽名、印│449號第173│
│          │          │          │000213號、│文各1枚   │頁        │
│          │          │          │82年10月22│          │          │
│          │          │          │日）      │          │          │
├─────┼─────┼─────┼─────┼─────┼─────┤
│    5     │綽號「金仔│  林豐龍  │臺中區中小│印鑑卡：偽│83年偵字第│
│          │」        │          │企業銀行漢│造之簽名、│449號第132│
│          │          │          │口分行（第│印文各1枚 │頁        │
│          │          │          │7023號、82│          │          │
│          │          │          │年10月30日│          │          │
│          │          │          │）        │          │          │
├─────┼─────┼─────┼─────┼─────┼─────┤
│    6     │綽號「金仔│  林豐龍  │合作金庫西│印鑑卡：偽│83年偵字第│
│          │」        │          │屯支庫（第│造之簽名1 │449號第387│
│          │          │          │號743698、│枚、印文2 │頁        │
│          │          │          │82 年10月 │枚        │          │
│          │          │          │18日）    │          │          │
├─────┼─────┼─────┼─────┼─────┼─────┤
│    7     │  陳啟文  │  曲培中  │臺中市第八│印鑑卡：偽│83年偵字第│
│          │          │          │信用合作社│造之簽名1 │449號第216│
│          │          │          │公益分社（│枚、印文3 │、217頁、 │
│          │          │          │第號      │枚        │證物編號32│
│          │          │          │00000000號│          │          │
│          │          │          │、82年9月 │          │          │
│          │          │          │7日）     │          │          │
├─────┼─────┼─────┼─────┼─────┼─────┤
│    8     │  陳啟文  │  曲培中  │彰化銀行水│印鑑卡：偽│83年偵字第│
│          │          │          │湳分行（第│造簽名1枚 │449號第358│
│          │          │          │0000000000│、印文2枚 │頁        │
│          │          │          │0700號、82│印鑑簡卡：│          │
│          │          │          │年8月28日 │偽造印文1 │          │
│          │          │          │）        │枚        │          │
├─────┼─────┼─────┼─────┼─────┼─────┤
│    9     │  陳啟文  │  曲培中  │彰化銀行中│印鑑卡：偽│83年偵字第│
│          │          │          │港分行（第│造之簽名1 │449號第150│
│          │          │          │0000000000│枚、印文2 │頁        │
│          │          │          │號、82年5 │枚        │          │
│          │          │          │月28日）  │          │          │
└─────┴─────┴─────┴─────┴─────┴─────┘
附表三：本人開戶之支票存款戶
┌────┬────┬────┬────┬────┬────┐
│  編號  │  戶名  │開戶銀行│退票張數│退票金額│卷證所在│
│        │        │（帳號、│        │        │        │
│        │        │開戶日期│        │        │        │
│        │        │）      │        │        │        │
├────┼────┼────┼────┼────┼────┤
│   1    │陳明獅  │亞太銀行│   1    │  9萬   │83年偵字│
│        │        │總行營業│        │        │第449號 │
│        │        │部（第  │        │        │第322至 │
│        │        │0000000 │        │        │325頁   │
│        │        │號、82年│        │        │        │
│        │        │8月4日）│        │        │        │
├────┼────┼────┼────┼────┼────┤
│   2    │陳明獅  │臺中區中│   0    │   0    │83年偵字│
│        │        │小企業銀│        │        │第449號 │
│        │        │行漢口分│        │        │第130、 │
│        │        │行（第  │        │        │131、144│
│        │        │302號、 │        │        │、145頁 │
│        │        │82年7月 │        │        │        │
│        │        │20日 ） │        │        │        │
├────┼────┼────┼────┼────┼────┤
│   3    │陳明獅  │第一銀行│   1    │  9萬   │82年偵字│
│        │        │中港分行│        │        │第27761 │
│        │        │（第    │        │        │號第211 │
│        │        │010185號│        │        │至214頁 │
│        │        │、82年9 │        │        │        │
│        │        │月1日） │        │        │        │
├────┼────┼────┼────┼────┼────┤
│   4    │普獅服飾│中國國際│   38   │670萬808│83年偵字│
│        │精品店（│商業銀行│        │        │第449頁 │
│        │負責人陳│南臺中分│        │        │第349、 │
│        │明獅）  │行（第  │        │        │350頁   │
│        │        │532號、 │        │        │        │
│        │        │82年6月 │        │        │        │
│        │        │26日 ） │        │        │        │
├────┼────┼────┼────┼────┼────┤
│   5    │普獅服飾│中國信託│   1    │35萬2800│83年偵字│
│        │精品店（│商業銀行│        │        │第449號 │
│        │負責人陳│臺中分行│        │        │第299至 │
│        │明獅）  │（第    │        │        │301頁   │
│        │        │0000000 │        │        │        │
│        │        │號、82年│        │        │        │
│        │        │7月23日 │        │        │        │
│        │        │）      │        │        │        │
├────┼────┼────┼────┼────┼────┤
│   6    │許永興  │玉山銀行│  48    │477萬   │證物編號│
│        │良宛商行│城東分行│        │4950    │16、臺灣│
│        │        │（第    │        │        │高等法院│
│        │        │002373號│        │        │86上更（│
│        │        │、81年5 │        │        │一）字第│
│        │        │月11日）│        │        │1240號資│
│        │        │        │        │        │料袋內之│
│        │        │        │        │        │臺灣臺中│
│        │        │        │        │        │地方法院│
│        │        │        │        │        │檢察署影│
│        │        │        │        │        │卷第399 │
│        │        │        │        │        │至408頁 │
├────┼────┼────┼────┼────┼────┤
│   7    │許永興  │彰化銀行│  24    │324萬   │臺灣高等│
│        │良宛商行│中崙分行│        │2500    │法院86上│
│        │        │（第    │        │        │更（一）│
│        │        │00000000│        │        │字第1240│
│        │        │號、81年│        │        │號資料袋│
│        │        │5月5日）│        │        │內之臺灣│
│        │        │        │        │        │臺中地方│
│        │        │        │        │        │法院檢察│
│        │        │        │        │        │署影卷第│
│        │        │        │        │        │297至303│
│        │        │        │        │        │頁      │
├────┼────┼────┼────┼────┼────┤
│   8    │李文章  │臺中市第│  0     │   0    │證物編號│
│        │        │五信用合│        │        │32、83年│
│        │        │作社水湳│        │        │偵字第  │
│        │        │分社（第│        │        │449號第 │
│        │        │00-00000│        │        │92、93頁│
│        │        │70號、82│        │        │、臺高等│
│        │        │年11月10│        │        │法86上更│
│        │        │日）    │        │        │一）字12│
│        │        │        │        │        │40號料袋│
│        │        │        │        │        │內臺灣臺│
│        │        │        │        │        │地方法檢│
│        │        │        │        │        │察署影卷│
│        │        │        │        │        │第83頁  │
│        │        │        │        │        │        │
│        │        │        │        │        │        │
├────┼────┼────┼────┼────┼────┤
│   9    │李文章  │土地銀行│  0     │   0    │證物編號│
│        │        │中港分行│        │        │28      │
│        │        │（第5134│        │        │        │
│        │        │號、82年│        │        │        │
│        │        │11月11日│        │        │        │
│        │        │ ）     │        │        │        │
├────┼────┼────┼────┼────┼────┤
│  10    │青斌有限│第一銀行│  7     │75萬1800│證物編號│
│        │公司（負│中港分行│        │        │27      │
│        │責人林嘉│（第    │        │        │        │
│        │瑩）    │10037號 │        │        │        │
│        │        │、82年7 │        │        │        │
│        │        │月12日）│        │        │        │
│        │        │        │        │        │        │
└────┴────┴────┴────┴────┴────┘
┌───────────────────────────────────┐
│附表四：（參照八十三年度偵字第四四九號十三至十五頁）                  │
│                                                                      │
├──┬──────────┬──┬──┬────────────┬──┤
│編號│ 內              容 │數量│編號│ 內                  容 │數量│
├──┼──────────┼──┼──┼────────────┼──┤
│ １ │楊天助身分證        │一枚│ １０ │同右行支票存款送款簿    │一本│
├──┼──────────┼──┼──┼────────────┼──┤
│ ２ │邱隆泉臺中企銀漢口分│二十│  │邱隆泉大眾銀行臺中分行支│一本│
│    │行支票簿            │六張│    │票簿存根                │    │
├──┼──────────┼──┼──┼────────────┼──┤
│ ３ │同右行支票簿        │一張│  │同行支票存款送款簿      │一本│
├──┼──────────┼──┼──┼────────────┼──┤
│ ４ │同右行支票簿存根    │二本│  │邱隆泉玉山銀行代收憑摺  │一本│
├──┼──────────┼──┼──┼────────────┼──┤
│ ５ │同右行活儲存摺      │一本│  │曲培中臺中八信公益分社活│一本│
│    │                    │    │    │儲存摺                  │    │
├──┼──────────┼──┼──┼────────────┼──┤
│ ６ │同右行票據代收摺    │一本│  │曲培中合庫五權支庫活儲存│一本│
│    │                    │    │    │摺                      │    │
├──┼──────────┼──┼──┼────────────┼──┤
│ ７ │邱隆泉臺中企銀票據代│一本│  │曲培中彰銀水湳分行活儲存│一本│
│    │收摺                │    │    │摺                      │    │
├──┼──────────┼──┼──┼────────────┼──┤
│ ８ │同右行存款帳簿      │一本│  │楊天助一銀支票存款送款簿│一本│
├──┼──────────┼──┼──┼────────────┼──┤
│ ９ │同右行帳戶交易明細表│一本│  │陳明獅臺中企銀支票存款送│一本│
│    │                    │    │    │款簿                    │    │
└──┴──────────┴──┴──┴────────────┴──┘
┌──┬──────────┬──┐
│  │陳明獅亞太銀行支票存│一本│
│    │款送款簿            │    │
├──┼──────────┼──┤
│  │林豐龍一銀中港分行活│一本│
│    │儲存摺              │    │
├──┼──────────┼──┤
│  │林豐龍合庫活儲存摺  │一本│
│    │                    │    │
├──┼──────────┼──┤
│  │林豐龍中企活儲存摺  │一本│
│    │                    │    │
├──┼──────────┼──┤
│  │支票日曆簿          │一本│
├──┼──────────┼──┤
│  │收支簿              │一本│
├──┼──────────┼──┤
│  │筆記本              │一本│
├──┼──────────┼──┤
│  │印章（陳明獅、林明澈│七枚│
│    │、林明澈、林明澈、曲│    │
│    │培中、邱隆泉、普獅服│    │
│    │飾精品店）          │    │
└──┴──────────┴──┘
┌───────────────────────────────────┐
│附表五：（黃志誠持有部分）                                            │
├──┬──────────┬──┬──┬────────────┬──┤
│編號│ 內              容 │數量│編號│ 內                  容 │數量│
├──┼──────────┼──┼──┼────────────┼──┤
│ １ │李文章中華商銀活儲存│（十│ ９ │陳明獅彰銀中港活儲存摺  │一本│
│    │摺                  │十張│    │                        │    │
│    │                    │）  │    │                        │    │
│    │                    │一本│    │                        │    │
├──┼──────────┼──┼──┼────────────┼──┤
│ ２ │李文章臺中七信文心分│一本│ １０ │陳明獅華南銀行存摺      │一本│
│    │社活儲存摺          │（十│    │                        │    │
│    │                    │張）│    │                        │    │
├──┼──────────┼──┼──┼────────────┼──┤
│ ３ │林豐隆安泰銀行活儲存│一本│  │陳明獅亞太銀行票據代收摺│一本│
│    │摺                  │    │    │                        │    │
├──┼──────────┼──┼──┼────────────┼──┤
│ ４ │林俊雄中企活儲存摺  │一本│  │印章（林豐龍、楊天助、楊│六枚│
│    │                    │    │    │天助、曲培中、林俊雄、陳│    │
│    │                    │    │    │明獅）                  │    │
├──┼──────────┼──┼──┼────────────┼──┤
│ ５ │曲培中彰銀中港分行活│一本│  │現金新台幣四十九萬九千元│    │
│    │儲存摺              │）  │    │                        │    │
├──┼──────────┼──┼──┼────────────┼──┤
│ ６ │楊天助一銀空白支票  │十七│    │                        │    │
│    │                    │張  │    │                        │    │
├──┼──────────┼──┼──┼────────────┼──┤
│ ７ │楊天助一銀代收紀錄簿│一本│    │                        │    │
│    │                    │（四│    │                        │    │
│    │                    │十六│    │                        │    │
│    │                    │頁）│    │                        │    │
├──┼──────────┼──┼──┼────────────┼──┤
│ ８ │楊天助大眾銀行支票登│一本│    │                        │    │
│    │記簿                │（廿│    │                        │    │
│    │                    │頁）│    │                        │    │
└──┴──────────┴──┴──┴────────────┴──┘
┌────────────────┬──────────────────┐
│附表六：（陳麗玉持有部分）      │附表七：八十三年四月八日丙○○提出（│
│                                │外放）                              │
│                                │                                    │
├──┬──────────┬──┼──┬────────────┬──┤
│編號│ 內              容 │數量│編號│ 內                  容 │數量│
├──┼──────────┼──┼──┼────────────┼──┤
│ １ │陳明獅印章          │一枚│ １ │臺中企銀漢口分行陳明獅空│一本│
│    │                    │    │    │白支票                  │    │
├──┼──────────┼──┼──┼────────────┼──┤
│ ２ │一銀中港分行查詢單  │二張│ ２ │土地銀行中港分行陳達煌空│一本│
│    │                    │    │    │白支票                  │    │
├──┼──────────┼──┼──┼────────────┼──┤
│ ３ │陳明獅一銀中港分行空│四十│ ３ │中國信託臺中分行普獅服飾│一本│
│    │白支票              │五張│    │空白支票                │    │
├──┼──────────┼──┼──┼────────────┼──┤
│ ４ │同右行代收款項紀錄簿│一本│ ４ │同右行空白支票（巳蓋妥印│五十│
│    │                    │    │    │章）                    │六張│
├──┼──────────┼──┼──┼────────────┼──┤
│ ５ │現金新台幣卅六萬零八│    │ ５ │一銀中港分行陳明獅空白支│二十│
│    │百元                │    │    │ 票                     │七張│
└──┴──────────┴──┴──┴────────────┴──┘


司法院資訊處製作；財團法人民間司法改革基金會備份。
